【裁判字號】    88,易,3049
【裁判日期】    890517
【裁判案由】    詐欺
【裁判全文】
臺灣臺北地方法院刑事判決              八十八年度易字第三四九號
    公  訴  人  臺灣臺北地方法院檢察署檢察官
    被      告  己○○
右列被告因詐欺案件，經檢察官提起公訴（八十八年度偵緝字第五二五號），本院判
決如左：
    主      文
己○○連續意圖為自己不法之所有，以詐術使人將本人之物交付，處拘役伍拾日。
    事      實
己○○因經營餐廳不善，財務發生困難，乃基於概括犯意，意圖為自己不法之所有，
於民國八十六年六月二十日起招募互助會，自任互助會首，虛構會員徐藝庭（本名丙
○○）名單，佯稱向宋才靜等人招攬互助會，約定每人每會新台幣（下同）三萬元，
會員共計二十人，使乙○○等人不疑有他，加入互助會而按時繳交會款，己○○即將
詐取得之互助會款挪作他用，惟經濟狀況仍未改善，嗣至八十七年十二月一日又設詞
前會即將屆滿而另招得舊會員乙○○等人參加五萬元之新會（仍有虛構會員徐藝庭）
，使各會員加入新會交付第一期會款後，欲繼續標取舊會時，己○○竟突然不見蹤影
，經按所提供之互助會員名冊，打電話向徐藝庭查詢後，得知其並未加入上開互助會
，始知受騙。案經被害人乙○○告訴由台灣台北地方法院檢察署檢察官偵查起訴。
    理      由
一、訊據被告矢口否認有詐欺犯行，辯稱：我沒詐欺的意圖，我是生意上的失敗，才
    會最後無法支付，若要倒會，我不會等到最後一會，我想用分期還告訴人，但他
    不願意，他才認為我詐欺，之前我都有按時將會錢付給會員等語，證人丁○○、
    戊○○、陳靜君等亦均證述稱：有收到會款，已經還我了等語。然查，右揭事實
    ，業據告訴人乙○○指訴綦詳，證人甲○○亦證稱：五萬元的會我繳了五萬元，
    我要標這個新的會，就沒得標了，他錢也沒還我等語，復有該等互助會單二紙在
    卷可按，被告詐欺意圖甚為明確，所辯及證人附和之詞均屬卸責之詞，無足憑信
    ，犯行洵堪認定。
二、核被告所為，係犯刑法第三百三十九條第一項之罪；而其數行為，時間緊接，所
    犯罪名相同，顯係基於概括犯意為之，為連續犯，應以一罪論並加重其刑。爰審
    酌被告犯罪動機、手段、對被害人造成之損害尚屬輕微等一切情狀，量處如主文
    所示之刑，以示懲儆。
據上論斷，應依刑事訴訟法第二百九十九條第一項前段、刑法第五十六條、第三百三
十九條第一項，罰金罰鍰提高標準條例第一條前段，判決如主文。
本案經檢察官薛維平到庭執行職務
中      華      民      國      八十九      年    五      月   十七     日
                                      臺灣臺北地方法院刑事第七庭
                                          法  官  范  仁  勳
右正本證明與原本無異。
如不服本判決，應於判決送達後十日內，向本院提出上訴狀。
                                          書記官  王  黎  輝
中      華      民      國      八十九      年    五      月    十八    日
附錄本案論罪科刑法條全文
刑法第三百三十九條
一意圖為自己或第三人不法之所有，以詐術使人將本人或第三人之物交付者，處五年
  以下有期徒刑、拘役或科或併科一千元以下罰金。
二以前項方法得財產上不法之利益或使第三人得之者亦同。
三前二項之未遂犯罰之。


司法院資訊處製作；財團法人民間司法改革基金會備份。
